【裁判字號】    89,交易,200
【裁判日期】    890615
【裁判案由】    過失致死
【裁判全文】
臺灣桃園地方法院刑事判決                        八十九年度交易字第二號
    公  訴  人  臺灣桃園地方法院檢察署檢察官
    被      告  甲○○
右列被告因過失致死案件，經檢察官提起公訴（八十九年度偵字第九五八號），本院
判決如左：
        主  文
甲○○因過失致人於死，累犯，處有期徒刑陸月。如易科罰金以參佰元折算壹日。
        事  實
一、甲○○曾於民國八十六年間因違反麻醉藥品管理條例案件，經本院於八十七年三
    月二十六日判處有期徒刑四月確定，並於八十七年五月二十二日易科罰金執行完
    畢，猶不知悔改，於八十八年七月六日晚上九時許，並無駕駛執照，無照騎乘車
    牌號碼ＩＢＤ─六五二號重型機車，沿桃園縣桃園市○○路由大園鄉往桃園市方
    向行駛，途經桃園市○○路五七一號埔子加油站出口處前，本應注意機車在市區
    道路時，時速不得超過四十公里，且應注意車前狀況，並隨時採取必要之安全措
    施，以避免危險之發生，而依當時天候晴，路面鋪設柏油、乾燥、無缺陷、無障
    礙物、視距良好等情況，並無不能注意之情事，竟疏未注意車前狀況及遵守速率
    限制，猶以時速四十五至五十公里間之速度超速行駛，適有對向由程陳阿允騎乘
    車牌號碼ＲＶＤ─五八三號輕型機車欲左轉至埔子加油站加油，亦疏未暫停讓直
    行車先行即貿然左轉，甲○○因超速失控煞車不及而撞及程陳阿允騎乘之機車，
    致使程陳阿允倒地撞及頭部，受有顱內出血、頭部外傷之傷害，經送醫急救仍延
    至八十八年七月七日上午十二時三十分不治死亡。甲○○於肇事後，在未被有偵
    查犯罪職權之機關或公務員發覺其為犯人前，即主動向桃園縣警察局桃園分局自
    首，進而接受本次裁判。
二、案經桃園縣警察局桃園分局報請臺灣桃園地方法院檢察署檢察官相驗後自動檢舉
    偵查起訴。
    理    由
一、訊據被告甲○○對於右揭事實坦承不諱，並據被害人程陳阿允之夫乙○○指訴綦
    詳，且有警製道路交通事故調查報告表乙份、車禍現場照片八幀在卷可稽，而被
    害人程陳阿允確因本件車禍死亡，亦經臺灣桃園地方法院檢察署檢察官督同檢驗
    員到場相驗屬實，製有相驗筆錄、驗斷書、相驗屍體証明書附卷足憑。按汽車行
    駛時駕駛人應注意車前狀況，並隨時採取必要之安全措施，且在市區道路時，時
    速不得超過四十公里。再按汽車駕駛執照為駕駛汽車之許可憑証，由駕駛人向公
    路監理機關申請登記，考驗及格後發給之，此有道路交通安全規則第九十四條第
    三項、第九十三條第一項第一款、第五十條第一項分別定明文。被告無照駕駛騎
    乘機車自應遵守上開規定，而參之當時天候晴，路面鋪設柏油、乾燥、無缺陷、
    無障礙物、視距良好等情，有道路交通事故調查報告表在卷足按，顯無不能注意
    之情事，被告行經前開道路不僅未注意車前狀況，亦未減速慢行，顯係肇事之原
    因，台灣省桃園縣區車輛行車事故鑑定委員會之鑑定結果，亦同此認定，有該委
    員會函及鑑定意見書各一份存卷可參，堪認被告有過失甚明。而被害人程陳阿允
    係因本件車禍受顱內出血、頭部外傷等傷害致送醫仍不治死亡，是被告之過失行
    為與被害人死亡結果間確有因果關係，雖被害人程陳阿允騎乘機車欲左轉時，未
    暫停讓直行車先行，違反道路交通安全規則第一百零二條第一項第六款之規定，
    亦有過失，惟被告之上開責任亦不能因此相抵而解免，故本件事証明確，被告之
    過失犯行洵堪認定，應予依法論科。
二、核被告之所為，係犯刑法第二百七十六條第一項過失致死罪。被告曾於八十六年
    間因違反麻醉藥品管理條例案件，經本院於八十七年三月二十六日判處有期徒刑
    四月確定，並於八十七年五月二十二日易科罰金執行完畢，此有台灣高等法院被
    告全國前案紀錄表在卷可稽，被告於前案執行完畢後，未滿五年再犯有期徒刑以
    上刑之本罪，為累犯，應加重其刑。被告無照騎車致人於死，應依道路交通管理
    處罰條例第八十六條第一項規定遞加重其刑。被告於犯本罪後，在未被有偵查犯
    罪職權之機關或公務員發覺其為犯人前，即主動向桃園縣警察局桃園分局自首而
    接受審判，迭據其供承在卷，並有警訊筆錄附卷可參，應依刑法第六十二條前段
    自首之規定，減輕其刑，並先加後減之。爰審酌被告犯罪之動機、目的、過失程
    度、事後已與被害人家屬成立和解，賠償損害，業據被害人家屬乙○○到庭証述
    屬實，及被告犯罪後態度尚佳等一切情狀，量處如主文所示之刑，並諭知易科罰
    金之折算標準，以資懲儆。
據上論斷，應依刑事訴訟法第二百九十九條第一項前段，道路交通管理處罰條例第八
十六條第一項，刑法第二百七十六條第一項、第六十二條前段、第四十七條、第四十
一條、罰金罰鍰提高標準條例第一條前段、第二條，判決如主文。
本案經檢察官魏雯祈到庭執行職務。
中      華      民      國    八十九    年      六      月     十五     日
                              臺灣桃園地方法院交通法庭
                                  法  官  林  恆  吉
右正本證明與原本無異。
如不服本判決，應於判決送達後十日內向本院提出上訴狀( 應附繕本 )，上訴於
臺灣高等法院。
                                  書記官  楊  文  雄
中        華        民        國   八十九   年     六   月      十九    日
附論罪科刑依據之法條：
刑法第二百七十六條第一項
因過失致人於死者，處二年以下有期徒刑、拘役或二千元（現已提高十倍為
二萬元）以下罰金。
從事業務之人，因業務上之過失犯前項之罪者，處五年以下有期徒刑或拘役
得併科三仟元（現已提高十倍為三萬元）以下罰金。


司法院資訊處製作；財團法人民間司法改革基金會備份。
